【裁判字號】    99,交聲,1475
【裁判日期】    990712
【裁判案由】    交管條例聲異
【裁判全文】
臺灣板橋地方法院交通事件裁定        99年度交聲字第1475號
原處分機關  交通部公路總局臺北區監理所
異  議  人
即受處分人  甲○○
上列異議人因違反道路交通管理處罰條例案件，對於交通部公路
總局臺北區監理所，於民國99年6 月1 日以北監自裁字第裁40-U
00000000號違反道路交通管理事件裁決書所為之處分，聲明異議
，本院裁定如下：
    主    文
原處分撤銷。
甲○○汽車駕駛人，駕車在鐵路平交道，警鈴已響、閃光號誌已
顯示，仍強行闖越，處罰鍰新臺幣壹萬元，並記違規點數參點，
應接受道路安全講習。
    理    由
一、異議意旨略以：異議人即受處分人甲○○於民國99年4 月25
    日13時57分許，駕駛車號5T-7376 號自用一般小客車（下稱
    系爭車輛），行經臺北縣東鶯里平交道時，並無闖越鐵路平
    交道之行為。原處分機關雖以該平交道監視器錄影光碟1 張
    及錄影擷取照片3 張為裁罰依據；惟經異議人比對後，其中
    1 張顯示之車輛並非系爭車輛，另1 張有頂架之車輛，亦與
    系爭車輛不合；又13時57分02秒畫面照片所顯示之汽車是否
    為系爭車輛，亦有疑問，是原處分機關根據有疑義之照片為
    本件裁決，有所不當，爰聲明異議請求撤銷等語。
二、按汽車駕駛人，駕車在鐵路平交道，有遮斷器開始放下、或
    警鈴已響、或閃光號誌已顯示，仍強行闖越之情形者，處新
    台幣（下同）6,000 元以上12,000元以下罰鍰；汽車駕駛人
    有上開情形者，除依原條款處罰鍰外，並予記違規點數3 點
    ，道路交通管理處罰條例第54條第1 款、第63條第1 項第3
    款分別定有明文。又汽車駕駛人，有第54條規定之情形，應
    接受道路交通安全講習，道路交通管理處罰條例第24條第1
    項第4 款亦定有明文。次按汽車行駛中，駕駛人看到鐵路平
    交道標誌或標線後，應即將速度減低至時速15公里以下，接
    近平交道時，鐵路平交道設有警鈴及閃光號誌者，警鈴已響
    ，閃光號誌已顯示，駕駛人應暫停俟火車通過後，看、聽鐵
    路兩方確無火車駛來，始得通過。如警鈴未響，閃光號誌未
    顯示，仍應看、聽鐵路兩方無火車駛來，始得通過，道路交
    通安全規則第104 條第1 項第2 款規定甚明。
三、經查，異議人於上開時、地，因駕車在鐵路平交道，警鈴已
    響、閃光號誌已顯示，仍強行闖越，而經內政部警政署鐵路
    警察局逕行舉發之事實，有該局鐵警行字第U00000000 號舉
    發違反道路交通管理事件通知單、99年5 月24日鐵一警行字
    第0990003619號函、99年5 月20日舉發違反道路交通管理事
    件員警回覆單、監視器錄影光碟、本院99年7 月7 日勘驗筆
    錄各1 份在卷可證（見本院卷第9 、14至16、22、30頁），
    是異議人確有本件違規之事實，堪予認定。
四、異議人雖以前詞置辯，然經本院勘驗上開平交道監視器錄影
    光碟，檔其中檔案4 （即WG-1、2 檔案）顯示：時間13時57
    分04秒時，有一擋風玻璃最上緣自左而右貼有彩色貼紙之車
    輛通過鐵路平交道；而時間13時57分06秒時，該平交道入口
    之遮斷桿開始降下，此有本院99年7 月7 日勘驗筆錄可憑（
    見本院卷第30頁）；又上述車輛外觀適與院卷第12頁編號1
    異議人車輛彩色照片所示外觀相同，足見上述於13時57分04
    秒時通過鐵路平交道之車輛即為異議人之系爭車輛無訛；且
    由本院勘驗前述光碟檔案2 至3 結果，系爭車輛均係緊接車
    牌號碼為5851-GW 車輛出現於螢幕，而該檔案4 ，13時57分
    04秒時出現之車輛，亦係緊接於5851-GW 車輛後出現，更可
    證該車即為系爭車輛無誤；參以列車接近平交道觸動警報啟
    動點後，警鈴響起、閃光燈閃爍，警報啟動約6 至8 秒後，
    入口端遮斷桿始開始降下等情，有交通部臺灣鐵路管理局99
    年6 月23日鐵電號字第0990017602號函1 紙在卷可參（見本
    院卷第29頁），可見該平交道之警鈴及閃光號誌至遲於13時
    57分0 秒即已啟動，而異議人卻於嗣後之13時57分04秒猶通
    過該平交道，是其顯有「於警鈴已響，且閃光號誌已顯示之
    際，仍強行闖越鐵路平交道」之違規事實，甚為灼然。至於
    原先跟隨舉發通知單寄送予異議人之採證照片雖有錯置之情
    形，惟不影響異議人確有上開違規之事實。故異議人前開所
    辯，均屬事後推托卸責之詞，要無足採。
五、綜上所述，異議人既確有駕車在鐵路平交道，警鈴已響、閃
    光號誌已顯示，仍強行闖越鐵路平交道之交通違規事實，又
    該違規事實，係屬道路交通管理處罰條例第54條第1 款之情
    形，依同條例第63條第1 項第3 款、第24條第1 項第4 款規
    定，應予記違規點數3 點、接受道路安全講習；惟原處分機
    關漏未予以記點及裁罰異議人接受道路安全講習，顯有不當
    。從而，本件異議雖無理由，然原處分既有前揭瑕疵而無可
    維持，即應由本院撤銷原處分，自為裁罰如主文所示，以期
    適法。
六、依道路交通案件處理辦法第20條前段，裁定如主文。
中    華    民    國    99    年    7     月    12    日
                  交通法庭  法  官  洪珮婷
以上正本證明與原本無異。
如不服本裁定，應於收受送達後5 日內向本院提出抗告狀。
                            書記官  陳永訓
中    華    民    國    99    年    7     月    12    日

司法院資訊處製作；財團法人民間司法改革基金會備份。
